【裁判字號】    92,易緝,67
【裁判日期】    920829
【裁判案由】    違反動產擔保交易法
【裁判全文】
臺灣臺南地方法院刑事判決                          九十二年度易緝字第六七號
    公  訴  人  臺灣台南地方法院檢察署檢察官
    被      告  乙○○
右列被告因違反動產擔保交易法案件，經檢察官提起公訴（八十九年度偵字第一○二
二五號），本院判決如左：
    主  文
乙○○動產擔保交易之債務人，意圖不法之利益，將標的物處分，致生損害於債權人
，處拘役伍拾伍日，如易科罰金，以參佰元折算壹日。
    事  實
一、乙○○於民國八十九年一月十一日以動產擔保交易附條件買賣方式，在台南市○○路三０七巷八九號戊○○所經營之「車王機車行」，向戊○○購買車號ＦＹ八
    ─三六０號重型機車，為動產擔保交易之債務人。約定總價金新台幣（下同）五
    萬二千五百元，分十期給付，每月一期，每月二十日付款，第一期至第五期每期
    付款六千二百元，第六期至第十期每期付款四千三百元，標的物存放地點為台南
    市○○路二五六巷九之四號。在價金未付清之前，標的物所有權仍屬於出賣人所
    有，買受人僅得依約占有使用，不得任意遷移或為其他處分。詎乙○○在取得標
    的物之後，僅繳付八千四百元，其餘分期價金均為依其繳付，尚欠四萬餘元，即
    拒不付款，且意圖為自己不法之利益，不詳時間，將該標的物處分與第三人己○○，隨後即逃匿不知去向，致出賣人追索無著受有損害。
二、案經戊○○訴由台灣台南地方法院檢察署檢察官偵查起訴。
    理  由
一、訊據被告乙○○矢口否認有何違反動產擔保交易法之犯行，辯稱：車子是己○○
    遷走，她說要付錢云云。然查：
（一）被告未通知動產擔保交易之債權人，即任由第三人己○○（被告無法提供正確
      年籍、住址供本院傳喚該證人）取走車輛，隨後被告即不知去向等情，業據告
      訴人戊○○之代理人丁○○指訴綦詳。
（二）而系爭車輛輾轉由第三人甲○○取得，後借與證人丙○○使用等情，並據證人
      丙○○、郭昊到庭結証明確，參諸被告前經傳拘不到後經通緝始到案，顯見其
      已逃匿，其將車輛任意交付第三人己○○使用之行為顯已構成意圖不法利益之
      處分行為，足以生損害於動產擔保交易債權人。
（三）此外，並有附條件買賣契約書、存證信函及資料調查表等各一紙，附卷可稽，
      被告違反動產擔保交易法犯行，足堪認定。
二、核被告所為，係犯動產擔保交易法第三十八條之罪。爰審酌被告任意處分動產擔
    保標的，造成所有權人之損害，但所生危害尚屬輕微等一切情狀，處如主文所示
    之刑，並諭知易科罰金之折算標準，以資懲儆。
三、被告經合法傳喚，無正當理由不到庭，本院認本件係應科拘役之案件，爰不待其
    陳述逕行判決。
據上論斷，應依刑事訴訟法第二百九十九條第一項前段、第三百零六條，動產擔保交
易法第三十八條，刑法第十一條前段、第四十一條第一項前段，罰金罰鍰提高標準條
例第一條前段、第二條，判決如主文。
本案經檢察官蔡英俊到庭執行職務。
中      華      民      國      九十二      年      八    月    二十九  日
                              臺灣臺南地方法院刑事第五庭
                                      法  官   石家禎
右正本證明與原本無異。
如不服本判決應於送達後十日內向本院提出上訴狀。
                                      書記官   凌昇裕
中      華      民      國      九十二      年      八    月    二十九  日
附錄本案論罪科刑法條全文：
動產擔保交易法第三十八條(處分標的物之處罰)
動產擔保交易之債務人，意圖不法之利益，將標的物遷移、出賣、出質、
移轉、抵押或為其他處分，致生損害於債權人者，處三年以下有期徒刑、
拘役或科或併科六千元以下之罰金。


司法院資訊處製作；財團法人民間司法改革基金會備份。
